臺灣高等法院民事裁定  
110年度上字第429號
上  訴  人  吳致緯（即葉能耀之承當訴訟人）   

上列上訴人因與被上訴人吳昶甫間請求確認通行權等事件，對於
中華民國111年1月19日本院110年度上字第429號判決，提起上訴
，本院裁定如下：
    主  文
本件上訴人之上訴利益即訴訟標的價額核定為新臺幣伍佰捌拾柒
萬捌佰貳拾玖元。
上訴人應於本裁定正本送達後七日內，補繳第三審裁判費新臺幣
捌萬捌仟捌佰壹拾捌元，並補正委任律師或具律師資格之關係人
為訴訟代理人之委任狀。 
    理  由
一、按向第二審或第三審法院上訴，依民事訴訟法第77條之13及
    第77條之14規定，加徵裁判費十分之五，民事訴訟法第77條
    之16第1項前段有明文規定。再按訴訟標的之價額，由法院
    核定；核定訴訟標的之價額，以起訴時之交易價額為準；無
    交易價額者，以原告就訴訟標的所有之利益為準，民事訴訟
    法第第77條之1第1項、第2項分別定有明文。次按同法第77
    條之5規定，因地役權涉訟，如係地役權人為原告，以需役
    地所增價額為準；如係供役地人為原告，以供役地所減價額
    為準。而鄰地通行權之行使，在土地所有人方面，為其所有
    權之擴張，在鄰地所有人方面，其所有權則因而受限制，參
    照民事訴訟法第77條之5規定之法意，鄰地通行權訴訟標的
    之價額，如主張通行權之人為原告，應以其土地因通行鄰地
    所增價額為準（最高法院78年台抗字第355號判決先例要旨
    參照）。又對於第二審判決上訴，上訴人應委任律師為訴訟
    代理人。但上訴人或其法定代理人具有律師資格者，不在此
    限。上訴人之配偶、三親等內之血親、二親等內之姻親，或
    上訴人為法人、中央或地方機關時，其所屬專任人員具有律
    師資格並經法院認為適當者，亦得為第三審訴訟代理人，民
    事訴訟法第466條之1第1項、第2項分別定有明文。另依民事
    訴訟法第481條準用同法第442條第2項規定，上訴不合程式
    或有其他不合法之情形而可以補正者，原審法院應定期間命
    其補正，如不於期間內補正，應以裁定駁回之。
二、本院民國111年1月19日110年度上字第429號判決被上訴人先位聲明即B方案通行權為有理由，駁回上訴人之上訴，上訴人不服，全部提起上訴。依前揭說明，本件第三審之上訴利益即訴訟標的價額為被上訴人所有之臺北市○○區○○段0○段000○000地號土地通行B方案土地所得增加價值即新臺幣（下同）587萬829元（見外放之不動產估價報告書第3頁），應徵第三審裁判費8萬8,818元，上訴人未據繳納，亦未委任律師或具律師資格之關係人為訴訟代理人，亦未提出上訴理由狀，茲命上訴人於收受本裁定正本之日起7日內如數補繳第三審裁判費，及補正律師或具律師資格關係人之委任狀，逾期不補正，即駁回上訴。
三、爰裁定如主文。
中　　華　　民　　國　　111 　年　　3 　　月　　1 　　日
                  民事第二庭
                        審判長法  官   陳容正
                              法  官   邱  琦
                              法  官   紀文惠
正本係照原本作成。
核定訴訟標的價額部分，如不服裁定得於收受送達後10日內向本
院提出抗告狀，並繳納抗告費新臺幣1千元。
命補繳裁判費及補正委任狀部分均不得抗告。
中　　華　　民　　國　　111 　年　　3 　　月　　1 　　日
　　　　　　　　　　　　　　
　　　　　　　　　　　　　　　書記官   李昱蓁